Inventaris van het archief van de Vereniging Gamma: Externe Betrekkingen en Maatschappelijk Werk (Serie Geel), (1947) 1979-1989
Nationaal Archief, Den Haag
- Organen van de Rijksoverheid
  - Ministerie C.R.M./W.V.C.
    - Sociaal en Cultureel Planbureau, 216
      algemeen v.a. oprichting 1973 (incl. rapport zgn. Cie. de Wolff, 1970)
      Cie. de Wolff = Commissie Voorbereiding Onderzoek toekomstige maatschappijstruktuur
      correspondentie m.b.t. de Twee-jaarlijkse SCP-rapporten, v.a. 1974
    - Commissie Wetgevingsaangelegenheden, vergaderingen 1980-1983, 212
- Welzijnsbeleid v.d. Overheid
  - Wet- en Regelgeving (v/h Ministerie CRM)
    - Beraad over een Wettelijke Regeling voor het Maatschappelijk Welzijn, 1965/febr. 1967, 7
      Informeel beraad Min. MaWe/PI over wetgeving op het terrein van maatschappelijk werk (1965/1966)
      NRMW-Studiecommissie inzake wetgeving (gast is Prof. Belinfante)
      6/1/67 NRMW overleg nav. de door het Departement ter inzage verleende gedelijkelijke tekst van het ontwerp wet op het MaWe
      (voorl.) eindredaktie subsidiering welzijnszorg van de NRMW-Studiecommissie wetgeving
      Resultaten overleg over Wetgeving MaWe, nota van het Departement (+ vergelijking van deze nota met het door de Cie. Voorbereiding Wetgeving voorbereide wetsontwerp + toel.)
      Schema-wet-mawe, opgesteld door het Departement
      nota Uitgangspunten en Hoofdlijnen Wettelijke regeling van het Departement
      Claim NRMW aan de ministerpresident
    - Commissie tot Onderzoek van een Wettelijke Regeling voor de Jeugdvorming (COWER-Rapport) diskussies en kommentaren 1966/1968 (2 dossiers), 8
      voor vervolg zie JJW-Nota Jeugdbeleid in Nederland van 2/4/69)
    - Memorandum Voorbereiding Wetgeving Maatschappelijk en Cultureel Welzijn (1970), 4
      kommentaar NBV
      kommentaar Salco
      kommentaar NRMW
      kommentaar NJG
      kommentaar NCC
      kommentaren Abva, Moderne Jeugdraad en VNG
    - Wetgeving Jeugd- en Jongerenwerk, overleg werkgroep Wetgeving JJW van de NJG, dec. 1971/aug. 1975, 92
    - Kommentaar op de Proeve v.e. Wet op de organisatie van de Maatschappelijke en Sociaal Culturele Ontwikkelingen door NRMW-sectie SO dec. 1971/nov. 1972, 92
      zie ook dossier Knelpunten Harmonisatie Welzijnsbeleid en Welzijnswetgeving aug. 1973 t/m eind 1974 I
    - Wetgeving Samenlevingsopbouw, overleg Werkgroep Wetgeving SO van de NRMW-sectie Samenlevingsopbouw, dec. 1973/aug. 1975, 92
    - Adviesaanvraag inzake Wetgeving voor Kinderopvang in eigen Woon- en Leefmilieu (1970/1971), 30
    - Voorontwerp Wet op de Kindercentra (1973/1974), 30
    - Wetgeving Maatschappelijke Dienstverlening (Commissie Belinfante) 1973, 7
      Overleg over concept Wet en concept Memorie van toelichting op 11/5/73
      Commentaar op het 6e Ontwerp van Wet
      Regionale vergaderingen maart/april 1974 (geen verslag)
      + losse notitie Hoofdpunten uit het voorontwerp Belinfante, aantekeningen over de huidige opvattingen in de kring van het Departement van CRM en Hoofdpunten uit het Cowerrapport
    - Adviesaanvraag over de inhoud en vormgeving van het Algemeen Maatschappelijk Werk (sept. 1974 ev), 30
    - Knelpunten Harmonisatie Welzijnsbeleid en Welzijnswetgeving, corr. aug. 1973 t/m 1974, 9
      Proeve v.e. Wet op de Organisatie voor de Maatschappelijke en Sociaal-Culturele Ontwikkelingen juli/aug. 1971
      zie ook dossier Kommentaar op de Proeve v.e. Wet op de organisatie van de Maatschappelijke en Sociaal Culturele Ontwikkelingen door NRMW-Sectie SO dec. 1971/nov. 1972 voor voorgaande stukken zie met name Memorandum Voorbereiding Wetgeving Maatschappelijk en Cultureel Welzijn (1970) en Wetgeving Maatschappelijke Dienstverlening (Commissie Belinfante) (1973) Initiatiefgroep Kaderwet (vooruitlopend op de Knelpuntennota)
      oud en nieuws op het gebied van de welzijnswetgeving per nov. '73
      Besluit tot instelling van de Beraadsgroep
      CRM informatie over de opdracht aan de Beraadsgroep en de 'open dag'
      uitnodiging van de Beraadsgroep voor de hearing op 27 of 18/11/73
      reakties op de uitnodiging, informatie over de standpunten mbt (harmonisatie) welzijnsbeleid en welzijnswetgeving (koepels, NBV, Salco, overige)
    - Knelpunten, Harmonisatie Welzijnsbeleid en Welzijnswetgeving, corr. aug. 1973/tm eind 1974 II, 9
      Aanbieding nota Knelpunten aan de IIe Kamer (juni 1974)voor vervolg zie de zgn. Kaderwet en de Harmonisatieraad Welzijnsbeleid HRWB v.a. 2/5/77 (onder Organen van de Rijksoverheid 321) samenvatting van het knelpuntenrapport
      kommentaren in de pers
      kommentaren koepelorganisaties, NBV, Salco, Attakcongres, overige kommentaren, Demonstratief Congres georganiseerd door het ACB-front
      literatuuroverzicht, knelpuntenoverzicht van de NJG
      Regeringsstandpunt
      doktoraal-scriptie Een beleidsanalyse van de Knelpuntennota
    - Concepten van het Ontwerp Algemene Wet op de Bevordering van Specifiek Welzijn (zgn. Kaderwet) 1973 t/m 1976, 141
      1e concept ontwerp (ongedateerd)
      2e concept ontwerp 25/2/76
      3e concept ontwerp dec. 1976
      Meningsvorming over het concept in de RCW
      Aktiviteiten van de NRMW
    - Ontwerp Algemene Wet op de Bevordering van het Specifiek Welzijn (zgn. Kaderwet) v.a.1977, 141
      Ontwerp van Wet zoals ingediend bij de IIe Kamer der S.G. op 20/5/77 zie ook Stuurgroep Ontwikkelingsprojekten voor de Operationalisering van de Ontwerp Kaderwet Specifiek Welzijn (SOP) V.A. 1977 Aantekeningen J. Verheijden bij de Kaderwet
      Kommentaar van de HRWB
      RCW, Voorl. Kommentaar op de Hoofdpunten
      kommentaren NRMW, NCBO, Direkteurenkontakt ROA's, VNG, NCVO
      reaktie FNV
    - Gewijzigd Ontwerp Algemene Wet op de Bevordering van het Specifiek Welzijn (zgn. Kaderwet) v.a. juni 1979, 141
      Memorie van Antwoord op het Ontwerp van Wet zoals ingediend bij de IIe Kamer der S.G. op 20/5/77
      Nota van Wijzigingen op het Ontwerp van Wet zoals ingediend bij de IIe Kamer der S.G. op 20/5/77
      Gewijzigd Ontwerp van Wet zoals ingediend bij de IIe Kamer der S.G. op 11/6/79
      HRWB, voortgezette en aanvullende adviezen op de Kaderwet (juli '79)
      HRWB, studiebijeenkomst 31/8/79
      kommentaren Gamma, RCW, SO-NCVO, NRMW, VNG, FNW
    - Gewijzigd Ontwerp Algemene Wet op de Bevordering van het Specifiek Welzijn (zgn. Kaderwet) v.a. 1980, 64
      24/1/80 Hearing RCW-organisaties door Bijzondere Kamerkie.
      NSF-nota De reikwijdte en de werking van de Kaderwet
      Hoe gaat Gamma verder met de Kaderwet (notitie nov. 1980)
      HRWB signalement De Kaderwet in perspectief, 9.1.81
      april 1981, Plenaire behandeling van de Kaderwet in de IIe Kamer der S.G. rekst vd wals den huidt van de Mn 29.2/81 aangebrachte wijzigingen
      blanco (informatie over de kaderwet)
      Interne Diskussienota van de VNG
      aug. 1982, behandeling Kaderwet in de Ie Kamer der S.G.
      NRMW-kommentaar Ontwerp van de Wet KSWQ
      Inleidingen over de Kaderwet in de OFW van 30/9/82
    - Ontwikkelingsprojekten voor de operationalisering van de Ontwerp Kaderwet Specifiek Welzijn v.a. okt. 1977 algemeen, 290
      zie verwijzing onder Decentralisatiebeleid
    - Ontwikkelingsprojekten voor de operationalisering van de Ontwerp Kaderwet Specifiek Welzijn v.a. okt. 1977 info-bulletins van de Stuurgroep, 186
    - Ontwikkelingsprojekten voor de operationalisering van de Ontwerp Kaderwet Specifiek Welzijn v.a. okt. 1977 Conferentie Decentralisatie in de Praktijk (1980 t/m 1982), 186
    - Ontwikkelingsprojekten voor de operationalisering van de Ontwerp Kaderwet Specifiek Welzijn v.a. okt. 1977 Lessen uit Bestuurlijke experimenten (1985/1986), 186
    - Ontwikkelingsprojekten voor de operationalisering van de Ontwerp Kaderwet Specifiek Welzijn v.a. okt. 1977 Inventarisaties, verkenningen etc. in de proefgebieden, 186
      zie voor Gamma-aktiviteiten in de zgn. SOP-proefgebieden rubriek WERKONTWIKKELING/WELZIJNZPLANNING
    - Invoering van de Kaderwet Specifiek Welzijn (v.a. 1982), 64
      Tekst van de Kaderwet van 8/9/82
      organisatie en programmering Invoeringswet Kaderwet, een invoeringsplan okt. 1982
      10e advies van de S.O.P. t.b.v. de Ontwerp Invoeringswet KSW: Vereenvoudiging KSW
      formulering van het Gamma-beleid t.a.v. de KSW, mn. t.a.v. de reikwijdte van de KSW
      Hoofdstukken reikwijdte en niveau-toedeling, resp. Het bereik van de KSW en het Harmonisatievraagstuk
      KSW-notitie van de Raad voor het Jeugdbeleid (juni 1983)
      tekst v.d. invoeringswet (?)
      Overige korrespondentie betr. reikwijdte KSW
      intrekking van de Invoeringswet; Beleidsvoornemens m.b.t. Wetgeving WVC (26/9/83)
    - Beleidsvoornemend m.b.t. Wetgeving Welzijn, Volksgezondheid en Cultuur, v.a. 26/9/83, 64
      Beleidsnota Wetgeving WVC (intrekking KSW) (sept. 1983)zie verder Ontwerp Welzijnswet en Wet(sontwerp) Voorzieningen Gezondheidszorg resp. Wet(sontwerp) Gezondheidszorg en Maatschappelijke Dienstverlening kommentaar SOP
      informeel overleg tussen een aantal direkteuren van welzijnsorg
      kommentaar RCW resp. NRMW, resp. GAMMA, resp. VNG, resp. overige
      Advies van de HRWB, febr. 1984 em okt. 1983
      PvdA notitie, febr. 1984 mbt beleidsbrief Wetgeving WVC, resp. 10'66 notitie
      Hoorzittingen door de Bijz. Kamerkie. IIe K; inbreng RCW
      Uitwerking speerpuntenbeleid, mn. sociaal educatief beleid
      Behandeling in de UCV op 12/3/84
      reaktie Gamma nav de UCV
      NRMV-brief over Wetgeving
      NRMV-schematisch overzicht + toel. op de Wetgeving Welzijnsbeleid
      Behandeling in de UCV van 10/5/84 ev+
    - Ontwerp Welzijnswet (betr. maatschappelijk en sociaal-cultureel welzijn) van juli 1984 (corresp. v.a. dec. 1983), 290
      Gamma-plannen voor Sector-wetgeving SCW zie voor voorgaande stukken Beleidsvoornemens m.b.t. Wetgeving Welzijn, Volksgezondheid en Cultuur v.a. 26/9/84 doktoraal-scriptie Ontwikkeling van Welzijnswetgeving, een streven gedurende meer dan 20 jaar (juni 1984 H.I. Prince)zie ook Wet(sontwerp) Gezondheidszorg en Maatschappelijke Dienstverlening, corres v.a. 1984 samenvatting van de recente Gamma-standpunten m.b.t. wetgeving
      concept welzijnswet van juni 1984
      ontwerp welzijnswet van juli 1984
      Gamma-kommentaar op de Ontwerp Welzijnswet
      advies van de Raad voor het Jeugdbeleid: Welzijnswet: ongeregeld goed?, okt. 1984
      RCW-kommentaar op de ontwerp-welzijnswet
      commentaar Emancipatieraad op Ontwerp Welzijnswet en Ontwerp wet Gezondheidszorg en Maatschappelijke Dienstverlening (WGM)
      commentaar NRMW op ontwerp Welzijnswet en op ontwerp WGM
      advies IPO's mbt ontwerp welzijnswet en ontwerp WGM
      VNG-kommentaar op ontwerp Welzijnswet en ontwerp WGM
      Advies HRWB over ontwerp Wetzijnswet en WGM
    - Wetsvoorstel Welzijnswet (betr. maatschappelijk en sociaal-cultureel welzijn) van mei 1985, ---
      Voorstel van Welzijnswet mei 1985
      Advies van de Raad van State dd. 20,3,85
      Wetsvoorstel van 24/4/85
      financiele uitwerking naar gemeenten van de welzijnswet, mei 1985
      Gamma-kommentaar
      vergelijking wetsvoorstel 1985 en ontwerp 1984
      kommentaar VNG
      kommentaar FWW
      kommentaar RCW
      Stip-notitie over de voorstellen voor bekostiging en de mogelijke gevolgen voor de gemeenten in Drenthe (sept. 1985)
      behandeling in de IIe Kamer 1986
      overzicht taakverdeling tussen overheden incl. voor '86 geldende regeling, Ie Kamer
    - Wetsvoorstel Welzijnswerk (betr. maatschappelijk en sociaal-cultureel welzijn) v.a. 13/11/86, ---
      invoering welzijnswet per 1.1.87
      advies 'Eén provinciale instelling op welzijnsterrein noodzaak?'
      nader gewijzigd voorstel van wet dd. 13.11.86 tbv Ie Kamer + NRMW-beschouwing en Gamma-beschouwing
      WVC-informatie welzijnswet
      Welzijnswet dd. 14/02/87
      zie ook WELZIJNSPLANNING- en PROGRAMMERING - (Ontwerp) Rijksplannen Welzijnswet 1987 e.v.
      zie ook FINANCIERING WELZIJNSWERK - Besluit Subsidiering en Stimulering van voorzieningen voor maatschappelijk en sociaal-cultureel welzijn v.a. 16/10/85
      zie ook ARBEIDSVOORWAARDEN WELZIJNSWERK -Besluit Opleidingseisen Welzijnswerk
      (concept)artikel J. van Zanen (Gamma) tbv TVO
      inventarisatie kwalitatieve en kwantitatieve ontwikkelingen op de deelterreinen van de welzijnswet
      overzicht stand van zaken per 1.1.88
      wetsvoorstel mbt de vereenvoudiging van financiele en bestuurlijke betrekkingen tussen overheden op terreinen van WVC tbv IIe Kamer
    - C.R.M.- Commissie van Advies inzake Democratisch en Doelmatig Funktioneren van Gesubsidieerde Instellingen; installatie, diskussienota + Hearings, sept. 1974 t/m sept. 1975, 126
      betr. de zgn. Commissie van den Burg
    - C.R.M.- Commissie van Advies inzake Democratisch en Doelmatig Funktioneren van Gesubsidieerde Instellingen; Rapport met aanbevelingen aan de Minister, commentaren uit 'het veld', maart 1977 t/m maart 1978, 126
    - Democratisch en Doelmatig Funktioneren van Gesubsidieerde Instellingen; standpuntbepaling door de Regering tav de aanbevelingen van de zgn. Cie. v.d. Burg. (okt. 1978/nov. 1980), 126
    - Democratisch en Doelmatig Funktioneren van Gesubsidieerde Instellingen; RCW-diskussie-projekt (1980), 126
      betr. zowel het voorlopige als het definitieve Regeringsstandpunt + de commentaren uit 'het veld'
    - Democratisch en Doelmatig Funktioneren van Gesubsidieerde Instellingen; Stuurgroep-aktiviteiten v.a. 1981, 294
      betr. de zgn. Commissie Dijk (Interdepartementale Stuurgroep)
    - Wet(sontwerp) Voorzieningen Gezondheidszorg, corresp. v.a. 1976, 220
      zie ook Beleidsvoornemens van de Minister m.b.t. Welzijn, Volksgezondheid en Cultuur v.a. 26/9/ 83 en Wetsontwerp Welzijnswet van juli 1984
    - Wet(sontwerp) Gezondheidszorg en Maatschappelijke Dienstverlening, corresp. v.a. 1984, 220
    - Overige Wet- en Regelgeving m.b.t. Gezondheidszorg, corresp. v.a. 1973, 184
    - Wet- en Regelgeving m.b.t. Volkshuisvesting, Stadsvernieuwing en Ruimtelijke Ordening, corresp. v.a. 1972, 184
    - Zedelijkheidswetgeving, corresp. v.a. 1971, 184
    - Wet- en Regelgeving m.b.t. Binnenlands Bestuur, corresp. v.a. 1975, 184
      betr. Reorganisatie Binnenlands Bestuur en betr. Wet Gemeenschappelijke Regelingen
    - Schema's wet- en regelgeving v.a. 1982, ---
- Rijksoverheid Financiering
  - Ministerie van Onderwijs, Kunsten en Wetenschappen inhoud:
    - Subsidieregelingen 1950 - 1963 inhoud:, 14
      Enkele aspecten bij de verwerving van overheidssubsidie (brochure van de Hervormde Jeugdraad 1956)
      Subsidievoorwaarden 1950 betr. Subsidiering van de Centrale Apparaten van de Landelijke Organisaties voor Vrije Jeugdvorming
      Subsidiering van de Landelijke Organisaties voor het Massa-Jeugdwerk
      Subsidiering van de NJG en nationale overkoepelende organisaties voor jeugdwerk op basis van levens- en wereld beschouwing
      Subsidiering van opleidingscentra voor leiders en leidsters voor het Massajeugdwerk
      Subsidieregeling nazorg kampen en internaten voor sociale jeugdzorg (brochure van de Afdeling VBS, Bureau Jeugdzaken)
      Subsidievoorwaarden 1950 voor de landelijke organisaties voor het Massajeugdwerk brochure van de Afdeling VBS, Bureau Jeugdzaken, ingevuld met gegevens over de Bredasche Toynbee Vereniging)
      Subsidievoorwaarden 1951 betr. Subsidievoorwaarden voor Landelijke Organisaties voor het Massa Jeugdwerk
      Subsidieregeling Nazorg Junioreskampen en -internaten voor Sociale Jeugdzorg (brochure v.d. Afdeling VBS, Bureau Jeugdzaken
      Rijksregeling voor de Subsidiering van Jeugdwerk, ingaande 1.1.53 (brochure van OK&W + samenvatting v.d. bespreking met penningmeesters van jeugdorganisaties, gehouden op 20.1.53 georganiseerd door de NJG
      Rijksregeling voor de subsidiering Jeugdwerk 1955 (regelingen en correspondentie w.o. NJG-rapport over de Subsidiering van het Nederlands Jeugdwerk (1954) en Landelijke Conferentie over Overheidssubsidies Jeugdwerk georganiseerd door de NJG op 13.5.55
      Algemene Regeling en Rijksregeling voor de Subsidiering voor Kampen en Internaten voor Sociale Jeugdzorg ingaande 1.1.55 (brochure v.d. Afdeling VBS)
      Rijksregeling Subsidiering Bijzonder Jeugd- en Volksontwikkelingswerk 1959 (brochure v.h. Ministerie en stencil Voornaamste Bepalingen v.d. Rijksregeling enz.)
      Rijksregeling Subsidiering Volksontwikkelingswerk in Internaatsverband, vanaf 1.1.61 (brochure v.d. Staatsdrukkerij etc.) (+ 1 e wyz. besluit dd. 11.4.61 nr. 2-101.535
      Losbladige uitgaven behorend bij het dossier subsidieregelingen 1950-1963
      Regelingen voor de subsidiering van het jeugdwerk en het daaraan verbonden culturele ontwikkelingswerk voor volwassenen, alsmede van het maatschappelijk gezinswerk verricht door jeugdzorginstellingen
      betr. Rijksregeling voor de subsidiering van jeugdwerk, ingaand 1.1.55
      Rijksregeling voor de subsidiering van cultureel ontwikkelingswerk voor volwassenen, uitgaande van landelijke organisaties voor het jeugdzorgwerk, ingaande 1.1.55
      Rijksregeling voor de subsidiering van het maatschappelijk gezinswerk verricht door jeugdzorginstellingen, ingaand. 1.1.55
      (2 exempl.: 1 originele, en 1 werkexempl. van dhr Kelly, administrateur van de NBV, w.i. opgenomen wijzigingen op de regelingen)
      Rijksregeling Subsidiering bijzonder Jeugd- en Volksontwikkelingwerk 1959 bijgewerkt t/m 4e aanvulling, juni 1964
      Rijksregeling Subsidiering Vrije Jeugdvorming 1963
      Rijksregeling Subsidiëring Overkoepelende Organisatie voor Jeugdwerk 1961 (brochure v.d. Staatsuitgeverij etc.)
      Overheid en Subsidie, verslag van een gespreksdag georganiseerd door de NJG gehouden op 20/10/59
      Subsidievragen over het karakter van overheidssubsidies; enkele consequenties daarvan voor het kerkelijk maatschappelijk werk + overzicht rijksregelingen voor de subsidiering van het jeugdwerk, bijzonder volksontwikkelingswerk en bijzonder maatschappelijk gezinswerk, gegevens van sept. 1959, uitgegeven door de Raad van het Jeugdwerk van de Generale Synode der NH Kerk
  - Ministerie van Maatschappelijk Werk
    - Subsidieregelingen 1955-1959, 15
      zie apart blad voor de losbladige richtlijnen voor de subsidiering van het maatschappelijk werk
      inhoud:
      Ontwerp Voorlopige richtlijnen voor subsidiering van dorps- en wijkcentra en Buurtwerk over het jaar 1955 (ontwerp-regeling + correspondentie)
      Richtlijnen subsidiering gespecialiseerd gezins- en wijkwerk geldig voor het jaar 1955 (richtlijnen)
      Gedragslijn inzake subsidiering atv het sociaal groepswerk in ontwikkelingsgebieden en gebieden met bijzondere struktuurveranderingen ingaande 1.1.55 (gedragslijn)
      Voorlopige richtlijnen subsidiering dorps- en wijkcentra (20/6/56)
      Regeling voor subsidiering van instellingen, die zich ten doel stellen de oprichting, de exploitatie en het beheer van dorps- en wijkcentra (regeling + toel. zoals deze op 31.7.57, bij nr. 149 in de Staatscourant werd gepubliceerd)
      Rijksregeling voor de subsidiering van het buurtwerk 1959 (correspondentie en regeling)
      Rijksregeling voor de subsidiering van het bijzonder gezins- en wijkwerk 1959 (regeling incl. de toelichting van Minister Klompé dd. mei 1960
      Rijksregelingen 1959 voor de subsidiering van het buurtwerk, Rijksregeling voor de subsidiering van Bijzonder Jeugd- en Volksontwikkelingwerk (bijvoegsel bij de Ned. Staatscourant van 31/8/59, nr. 167)
      Circulaire aan de Landelijke Jeugdzorgorganisaties dd 11.7.57 betr wijziging voorschriften Rijkssubsidiering Maatschappelijk Gezinswerk Jeugdzorg 1955
    - Richtlijnen voor de Subsidiering van het Maatschappelijk Werk (losbladige uitgave van de Staatsuitgeverij enz., 4 banden, bijgewerkt t/m aanvulling nr. 45 van november 1973), 15
      Inhoud:
      Richtlijnen voor subsidiering van organen van samenwerking voor het maatschappelijk werk op levensbeschouwelijke of algemene grondslag, (dd. 31/12/57)
      Rijkssubsidieregeling voor Organen van Samenwerking voor het Maatschappelijk Werk op levenbeschouwelijke of algemene grondslag, (dd. 8/2/62)
      Subsidieregeling voor maatschappelijke opbouw, (dd. 17/9/58)
      Rijkssubsidieregeling voor Samenlevingsopbouw, (dd. 11.4.63)
      Subsidieregeling voor de provinciale organen van coordinatie en overleg op maatschappelijk terrein, (dd. 31.7.57)
      Subsidieregeling voor de provinciale instellingen voor overleg en advies op maatschappelijk terrein (provinciale opbouworganen), (dd. 18/11/65)
      Regeling voor de subsidiering van instellingen die zich ten doel stellen de oprichting, de exploitatie en het beheer van dorps- en wijkcentra, (dd. 31/7/57)
      Richtlijnen voor subsidiering van het uitvoerend algemeen maatschappelijk werk, (dd. 14.6.55)
      Rijkssubsidieregeling voor het algemeen maatschappelijk werk, (dd. 8/2/62)
      Rijkssubsidieregeling bureaus voor levens- en gezinsvragen, (dd. 31/12/69)
      Subsidieregeling gezinsverzorging en gezinshulp, (dd. 24.12.57)
      Subsidieregeling maatschappelijk werk voor zwakzinnigen, (dd. 30/12/057)
      Voorlopige Subsidieregeling maatschappelijk werk voor ongehuwde moeders, (dd. 28/2/61)
      Bevordering Deskundigheid, (circulaires Afdeling IMW V.D. 22/5/58)
      Rijksregeling voor de subsidiering van het bijzonder gezins- en wijkwerk 1959, (dd. - )
      Rijksregeling voor de subsidiering van het buurtwerk 1959, (dd. - )
      Subsidieregeling agrarisch-sociale voorlichting, (dd. 3/4/67)
      Rijkssubsidie- en Rijksbijdrageregeling Huishoudelijke- en Gezinsvoorlichting en Rechtspositieregeling Huishoudelijke- en Gezinsvoorlichting, (dd. 18/1/62)
      Algemene Bepalingen, (circulaires v.a. 5/12/62)
      Rijksbijdrageregeling voor de subsidiering van plaatselijke instellingen voor overleg en advies op maatschappelijk terrein, (dd. 4/11/64)
      Voorlopige subsidieregelingen dagverblijven voor gehandicapten, (dd. 2/6/65)
      Rijksregeling dagverblijven voor gehandicapten inzake erkenning, subsidiering, verlening van garanties en toezicht, (dd. 14/1/71)
      Voorlopige rijksbijdrageregeling dienstencentra voor bejaarden, (dd. 2/10/67)
  - Ministerie van Cultuur, Recreatie en Maatschappelijk Werk
    - Ontwikkeling van Ideeën omtrent een subsidieregeling voor sociaal-cultureel werk in club- en buurtcentra door de leden van de Sectie Jeugdzorg v.d. NJG (1966/1968), 240
    - Concept Rijkssubsidieregelingen Jeugd- en Jongerenwerk en Samenlevingsopbouw 1969 algemeen, 1
    - Concept Rijkssubsidieregelingen Jeugd- en Jongerenwerk en Samenlevingsopbouw 1969 standpuntbepaling NBV, 2
    - Concept Rijkssubsidieregelingen Jeugd- en Jongerenwerk en Samenlevingsopbouw 1969 standpuntbepaling Salco, 2
    - Concept Rijkssubsidieregelingen Jeugd- en Jongerenwerk en Samenlevingsopbouw 1969 NBV/Salco Werkgroep Buurtwerk, Jeugd- en Jongerenwerk en Opbouwwerk in Bijzondere situaties ter voorbereiding van een gezamenlijk commentaar, 2
    - Concept Rijkssubsidieregelingen Jeugd- en Jongerenwerk en Samenlevingsopbouw 1969 gezamenlijk (concept) kommentaren NBV:Salco, 2
    - Concept Rijkssubsidieregelingen Jeugd- en Jongerenwerk en Samenlevingsopbouw 1969 kommentaar NJG, 3
    - Concept Rijkssubsidieregelingen Jeugd- en Jongerenwerk en Samenlevingsopbouw 1969 kommentaar NRMW, 3
    - Concept Rijkssubsidieregelingen Jeugd- en Jongerenwerk en Samenlevingsopbouw 1969 overige kommentaren, 3
    - Concept Rijkssubsidieregelingen Jeugd- en Jongerenwerk en Samenlevingsopbouw 1969 overleg CRM/Particulier Initiatief over hoofdpunten, koordinatie van kommentaren 1970, 1969, 1970; 1
    - Rijkssubsidieregelingen 1971 voor Jeugd- en Jongerenwerk en voor Samenlevingsopbouw met wijzigingen en correspondentie n.a.v. deze regelingen, 240
      inhoud: correspondentie omtrent datum invoering nieuwe subsidieregelen.
      Zie ook Bijsturingscommissie Rijkssubsidieregelingen JJW en SO, ingesteld 28/6/72